臺灣高等法院臺南分院民事裁定         100年度重抗字第57號
抗  告  人
即  原  告  羅寶元
上列抗告人因與相對人臺灣臺南地方法院檢察署間請求侵權行為
損害賠償事件，對於中華民國100年9月26日臺灣臺南地方法院裁
定（100年度重訴字第180號）提起抗告，本院裁定如下：
    主      文
抗告駁回。
抗告訴訟費用新台幣壹仟元由抗告人負擔。
    理      由
一、抗告意旨略以：相對人臺灣臺南地方法院檢察署未嚴加督導
    該署前檢察官羅清溪，對人民申訴案件應認真、守法、守紀
    ，檢察官羅清溪於開庭時未將涉嫌人徐大文之恐嚇錄音帶當
    庭播放，違法違憲，請求相對人應賠償新台幣（下同）一千
    萬元；原審竟以裁定駁回抗告人之訴訟，爰提起本件抗告等
    語。
二、按因財產權而起訴之事件，應依民事訴訟法第七十七條之十
    三規定繳納裁判費，此為起訴必須具備之程式。次按原告之
    訴，有起訴不合程式或不備其他要件之情形者，法院應以裁
    定駁回之，但其情形可以補正者，審判長應定期間先命補正
    ，亦為同法第二百四十九條第一項第六款所明定。
三、查抗告人即原告於原審對相對人提起本件訴訟，請求相對人
    賠償一千萬元，然未依法繳交裁判費，經原審法院於民國（
    下同）一百年九月二日裁定命其於收受該裁定送達後十日補
    繳裁判費十萬元，該裁定已於一百年九月七日送達，有送達
    回證附卷可稽（見原審補字卷第47頁）。而抗告人迄至一百
    年九月二十一日止，已逾補繳期限仍未補繳上開裁判費，有
    原審法院一百年九月二十一日多元化案件繳費狀況查詢單及
    民事科查詢單在卷可憑（見原審補字卷第48、49頁），依上
    開說明，其起訴自不合程式。原審乃以原告起訴不合程式，
    裁定駁回其訴，於法自屬有據。
四、抗告人提起本件抗告，固已繳納本件抗告裁判費一千元，然
    並未提出於原審裁定駁回其訴之前，其已依法繳納本件訴訟
    裁判費十萬元之證明予本院審核。從而，原審以抗告人未遵
    期補繳裁判費，裁定駁回其訴，本院經核，於法並無違誤。
    抗告意旨指摘原裁定不當，求予廢棄改判，為無理由，應予
    駁回。
五、據上論結，本件抗告為無理由，依民事訴訟法第四百九十五
    條之一第一項、第四百四十九條第一項、第九十五條、第七
    十八條，裁定如主文。
中    華    民    國   100    年    10    月    24    日
                  民事第五庭    審判長法  官  張世展
                                      法  官  顏基典
                                      法  官  王明宏
上為正本係照原本作成。
本裁定除以適用法規顯有錯誤為理由外，不得再抗告。如提再抗
告，應於收受送達後十日內向本院提出再抗告狀（須附繕本），
並繳納再抗告費新台幣一千元。
提起再抗告應委任律師或具有律師資格之人之委任狀；委任有律
師資格者，另應附具律師資格證書及釋明委任人與受任人有民事
訴訟法第466條之1第1項但書或第2項所定關係之釋明文書影本。
中    華    民    國   100    年    10    月    24    日
                                      書記官  王全龍
【附註】
民事訴訟法第495條之1第2項準用同法第466條之1第1、2項規定
：
(1)對於第二審判決上訴，上訴人應委任律師為訴訟代理人。但上
  訴人或其法定代理人具有律師資格者，不在此限。
(2)上訴人之配偶、三親等內之血親、二親等內之姻親，或上訴人
  為法人、中央或地方機關時，其所屬專任人員具有律師資格並
  經法院認為適當者，亦得為第三審訴訟代理人。
民事訴訟法第466條之2第1項：
  上訴人無資力委任訴訟代理人者，得依訴訟救助之規定，聲請
  第三審法院為之選任律師為其訴訟代理人。